【裁判字號】    92,上易,2502
【裁判日期】    921023
【裁判案由】    竊盜
【裁判全文】
臺灣高等法院刑事判決                          九十二年度上易字第二五０二號
    上  訴  人
    即  被  告  甲○○
右上訴人因竊盜案件，不服臺灣臺北地方法院九十二年度易字第一三０四號，中華民
國九十二年八月六日第一審判決（起訴案號：臺灣臺北地方法院檢察署九十二年度偵
字第九八三九號），提起上訴，本院判決如左：
    主  文
上訴駁回。
    事  實
一、甲○○於民國九十年底，見乙○○所有因故障而放置於桃園縣大溪鎮○○路○段
    三一○號後方空地之車號ＳＨＫ─四一○號機車，乃經乙○○之夫李俊聲同意將
    該機車送修，嗣該機車又故障不能騎用，甲○○乃意圖為自己不法之所有，於九
    十一年三月十八日上午九時許，在桃園縣大溪鎮○○路八七號前竊取簡陳阿笑所
    有車號ＲＶＤ─四七五號機車，且為免遭人發現，將前揭ＳＨＫ─四一○號機車
    車牌改掛用於所竊得之車號ＲＶＤ─四七五號機車車身上。嗣於九十二年四月十
    二日晚間九時三十分許，甲○○騎乘前揭竊得之機車，行經臺北市○○區○○路
    與松信路口時，為警查獲。
二、案經簡陳阿笑之夫丙○○訴由臺北市政府警察局信義分局報請臺灣臺北地方法院
    檢察署檢察官偵查起訴。
    理  由
一、訊據被告甲○○矢口否認有何竊取車號ＲＶＤ─四七五號機車之犯行，辯稱伊原
    先騎乘之車號ＳＨＫ─四一○號機車在臺北縣三峽鎮時壞掉而不能騎，就到三峽
    鎮的修理廠修理，修理的人說引擎有問題當天不能立即修好，第二天伊再回原來
    修車的地方，發現車子則可發動，不確定引擎是否有被車行動過手腳云云。惟查
    ，右揭犯罪事實，業據告訴人丙○○於警訊時指訴綦詳，並經證人乙○○、李俊
    聲偵審中證述屬實，且有贓物認領保管收據、車輛竊盜資料個別查詢報表及前開
    查獲之機車影本（被告騎乘之掛有車號ＳＨＫ─四一○車牌機車上使用的三ＸＹ
    ─二五四五六二號引擎確為被害人簡陳阿笑失竊機車使用之引擎）在卷可稽（見
    偵查卷第十一頁、十三頁、十六、十七頁）。復查，被告於警訊時強調「該車（
    即前開查獲之贓車）是於九十年底，在桃園縣大溪鎮○○路○段三○六號前車主
    的公公送給我的」等語（見偵查卷第四頁背面），並未提及任何關於機車在臺北
    縣三峽鎮修理之事，而證人即乙○○之公公李坤木於警訊時、偵查中及原審調查
    時均證述其並未交給被告任何機車等語。而被告於偵查中又改稱前開機車「我騎
    在臺北上班時，車子壞過一次，騎到一半停住了，車行修了三千五百元，換修活
    塞、齒輪共三樣，是在上班途中土城一家機車行修的」等語（見偵查卷第二四頁
    背面），被告於原審調查時更改稱「ＳＨＫ─四一○號的車子曾經有壞過，在三
    峽的時候車子不能騎，我就車子騎到三峽的修理場，修理的人說引擎有問題，我
    問他能不能立即修好，他說當天沒有辦法修好，我就交給他修理，並先回土城找
    朋友，第二天我再回去修車的地方，發現車子可以發動了」等語（見原審卷第三
    五頁），前後供述顯然不符，參諸被告並於原審調查時供稱「我有去找過修車廠
    的人，但已經找不到人」等語，則被告所稱前開騎乘之贓車係經修車之人改裝過
    之情，無任何事實根據，根本不足為被告有利之認定。再者，參諸證人李俊聲於
    原審調查時證述「（問？你是否將車號ＳＨＫ─四一○號機車放在你表姐家空地
    後面）是的，因為機車故障，無法行駛，我表姐家是住在桃園縣大溪鎮○○路」
    、「我看到被告將車停在他賣雞的店面前，他賣雞的店面是在我表姐家的隔壁，
    我問他：你知不知道這部機車是我的，他回答：知道，我跟他說要騎這部機車可
    以，但要先過戶，後來他還是繼續騎，沒有辦過戶」等語（見原審卷第十五、十
    六頁），可認原來的車號ＳＨＫ─四一○號機車已經毀壞不能騎用，而再就地緣
    關係而言，被害人簡陳阿笑所有之前開車號ＲＶＤ─四七五號機車，失竊地點在
    桃園縣大溪鎮○○路八七號前，被告亦在原審調查時坦認「仁和路距離我家滿近
    的」等語，顯見被告得到證人李俊聲同意修理並使用原來之車號ＳＨＫ─四一○
    號機車，發現仍然不能騎用，又在被告賣雞店面之附近即桃園縣大溪鎮○○路八
    七號前竊取ＲＶＤ─四七五號機車，為避免被發現，才將車號ＳＨＫ─四一○車
    牌改掛用在ＲＶＤ─四七五號機車上，讓不特定人均誤認伊騎乘之機車係經李俊
    聲同意下使用之機車，而非遭竊之贓車。最後，被告從警訊時、偵查中及原審審
    理時均一直強調係乙○○之公公李坤木將機車借給伊騎用云云，然就為何伊騎乘
    之機車引擎係車號ＲＶＤ─四七五號機車之引擎、並改掛車號ＳＨＫ─四一○號
    車牌之問題，被告卻未交待答案，顯係避重就輕，有意規避責任。綜上所述，被
    告前開所辯，均係推卸責任之詞，並不足採。事證明確，被告竊車之犯行足堪認
    定。
二、核被告甲○○所為，係犯刑法第三百二十條第一項之竊盜罪。原審法院適用刑法
    第三百二十條第一項、第四十一條第一項前段、罰金罰鍰提高標準條例第一條前
    段、第二條，審酌被告前因竊盜罪經判處有期徒刑六月確定並於八十一年一月二
    十八日入監執行完畢（有本院被告全國前案紀錄表在卷可憑），仍不知悔改再犯
    行本件竊盜罪之品行，及被告之犯罪動機、目的、手段、犯罪所得、犯後不坦承
    犯行之態度等一切情狀，量處被告有期徒刑三月之刑，並諭知易科罰金之折算標
    準，經核認事用法俱無不合，量刑亦稱允當，被告上訴意旨猶執陳詞，否認犯罪
    ，核無理由，上訴應予駁回。
據上論斷，應依刑事訴訟法第三百六十八條，判決如主文。
本案經檢察官王安明到庭執行職務。
中      華      民      國    九十二    年      十      月    二十三    日
                        臺灣高等法院刑事第七庭
                            審判長法  官  吳  啟  民
                                  法  官  林  瑞  斌
                                  法  官  蘇  隆  惠
右正本證明與原本無異。
不得上訴。
                                  書記官  周  素  秋
中      華      民      國    九十二    年      十      月    二十三    日
附錄：本案論罪科刑法條全文
刑法第三百二十條
意圖為自己或第三人不法之所有，而竊取他人之動產者，為竊盜罪，處五年以下有期
徒刑、拘役或五百元以下罰金。
意圖為自己或第三人不法之利益，而竊佔他人之不動產者，依前項之規定處斷。
前二項之未遂犯罰之。


司法院資訊處製作；財團法人民間司法改革基金會備份。
